# 请教陈版报表与附注勾稽问题

提问人：smile900820 时间：2019-08-12 17:45:07
叨扰陈版，还请答疑解惑一下，想了很久没想出来。
新金融工具的使用，报表格式有所变动，会计处理也有所变化。
以公允价值计量且其变动计入其他综合收益的金融资产（以下简称其他权益投资），其处置时，处置的收益直接计入留存收益。
对于附注来说，其他综合收益仅需要体现本期期末留存的其他权益工具的公允价值变动（这样保证其他综合收益期末余额与报表一致）。但是在利润表中，净利润项目之上无列示处置收益的地方，只能列示在其他综合收益税后净额中，需要保持期末其他综合收益和未分配利润总数等于期初其他综合收益和未分配利润总数加上利润表本期综合收益总额，那等于就是其他综合收益税后净额应当为留存的其他权益工具的本期公允价值变动 + 本期处置的其他权益工具的成交价减去该其他权益工具上期的账面价值。利润表与附注就出现了差异。
讲的有点乱，不知道有没有讲清，还请陈版不吝赐教。

回答人：chenyiwei
权益变动表中 “设定受益计划变动额结转留存收益”、“其他综合收益结转留存收益” 这两个项目的发生额会对你说的一些问题起到调节平衡作用的。这两个项目不构成利润表上的综合收益总额的组成部分。